# 请教陈版，被投资单位减资引起长投持股比例被动上升的会计处理

提问人：Manson_Luci 时间：2012-12-29 07:25:12
在上市公司执行企业会计准则监管问题解答 2011 年第 1 期中提到了“被投资单位增发股份等原因引起上市公司在被投资单位持股比例下降的，但对被投资单位仍具有重大影响的情况下，应如何进行会计处理”。 解答：由于被投资单位增发股份、投资方未同比例增资导致持股比例下降的，持股比例下降部分视同长期股权投资处置，按新的持股比例确认归属于本公司的被投资单位增发股份导致的净资产增加份额，与应结转持股比例下降部分的长期股权投资账面价值之间的差额计入当期损益。
陈版，如果是由于被投资单位减资等原因引起上市公司在被投资单位持股比例上升的，但对被投资单位仍具有重大影响的情况下，是否也能参照上述处理？实在没找到解答的相关文件，请您赐教，谢谢！

回答人：chenyiwei
不可以。如果因为被投资单位减资导致本企业股权比例被动增加，但减资前后均为本企业的联营企业，则应按照收购联营企业股权但仍为联营企业的方法处理。《计学撮要》中有相关问答可以参考。